最高法院民事裁定　　　　　　　　　　111年度台抗字第424號
再 抗告 人　戴麒育
訴訟代理人　蔡建賢律師
再 抗告 人　戴慈瑜
　　　　　　戴慈娥

　　　　　　戴惠敏
　　　　　　戴慈瑩
　　　　　　戴慈施
　　　　　　戴巧娟
上列再抗告人因與戴慈蓉間聲請假處分事件，對於中華民國 111
年2月8日臺灣高等法院高雄分院裁定（111年度家抗字第1號），
提起再抗告，本院裁定如下：
    主  文
再抗告駁回。                                            
再抗告訴訟費用由再抗告人負擔。
    理  由                                              
一、本件相對人乙○○聲請對再抗告人丙○○之被繼承人戴李店
    所遺遺產假處分事件，對於戴李店全體繼承人須合一確定，
    雖僅丙○○提起再抗告，依民事訴訟法第56條第1項第1款規
    定，其效力及於同造當事人甲○○以次6 人，爰併列為再抗
    告人，先予敘明。
二、其次，本件相對人以其生母即再抗告人之被繼承人戴李店（
    於民國105年6月23日死亡）於102年7月8日、105年4 月29日
    作成公證遺囑（下稱系爭遺囑），將其繼承配偶戴文漢所遺
    財產（其應繼分8分之1）遺贈與相對人，詎再抗告人於戴李
    店死亡後將其遺產登記為渠等公同共有，並拒絕交付遺贈，
    相對人以原法院111年度重家上字第3號（下稱本案訴訟）訴
    請再抗告人交付遺贈物等，惟再抗告人已委託仲介出售戴文
    漢所遺高雄市○○區○○段0000地號、同區德松段568 地號
    、同區中峰段740、758地號土地（合稱系爭土地），有日後
    不能強制執行或甚難執行之虞，爰聲請臺灣高雄少年及家事
    法院（下稱少家法院）裁定准其供擔保後得假處分。再抗告
    人不服，提起抗告。原法院以：相對人上開主張，業據提出
    戶籍謄本、系爭遺囑、委託書等，堪認已釋明假處分之請求
    。又相對人於本案訴訟以其受戴李店遺贈為由，代位請求再
    抗告人交付包含系爭土地在內之各項遺產14分之1 ，因系爭
    土地未分割前，相對人有潛在之應有部分，因再抗告人已辦
    畢繼承登記，得隨時處分而有變更現況可能，相對人為保全
    該潛在應有部分，就系爭土地全部有保全之必要，足認其已
    釋明假處分之原因，且其陳明願供擔保以補釋明之不足，自
    應准許其假處分之聲請。審酌系爭土地價值新臺幣（下同）
    3,840萬7,946元，其本案訴訟為得上訴第三審之事件，再抗
    告人於訴訟期間不能處分土地可能遭受法定遲延利息損害為
    960萬1,987元，少家法院裁定准相對人以該金額或等值之銀
    行可轉讓定期存單供擔保後，再抗告人就系爭土地不得為讓
    與、出租、設定負擔及其他一切處分行為，並無不合。爰以
    裁定駁回再抗告人之抗告。經核於法並無不合。再抗告意旨
    ，以相對人僅受戴李店遺贈對戴文漢遺產中應繼分8分之1，
    其就系爭土地保全之範圍逾越本案訴訟所得請求之權利云云
    ，指摘原裁定違背法令，聲明廢棄，非有理由。
三、據上論結，本件再抗告為無理由。依家事事件法第51條，民
    事訴訟法第495條之1第2項、第481條、第449條第1項、第95
    條、第78條，裁定如主文。
中    華    民    國   111    年    5     月    24    日
                      最高法院民事第八庭
                          審判長法官  周  舒  雁（主筆）
                                法官  陳  麗  玲  
                                法官  黃  書  苑  
                                法官  謝  說  容  
                                法官  汪  漢  卿  
本件正本證明與原本無異
                                      書  記  官  
中    華    民    國   111    年    5     月    31    日